臺灣高等法院刑事判決　　　　　　　 100年度上訴字第3079號
上　訴　人
即　被　告　劉冠宏
選任辯護人　楊廣明律師（法律扶助律師）
上列上訴人因強盜等案件，不服臺灣臺北地方法院100年度訴字
第327號，中華民國100年9月8日第一審判決（起訴案號：臺灣臺
北地方法院檢察署100年度少連偵字第14號），提起上訴，本院
判決如下：
    主  文
原判決撤銷。
劉冠宏成年人與少年共同實施犯攜帶兇器強盜未遂罪，處有期徒
刑肆年；又成年人與少年共同實施犯攜帶兇器毀越門扇、安全設
備於夜間侵入住宅竊盜罪，處有期徒刑拾月。應執行有期徒刑肆
年捌月。
    事  實
一、劉冠宏係成年人，胡ＯＯ係民國82年2月某日出生（胡ＯＯ
    年籍詳卷，另由臺灣板橋地方法院少年法庭審理），於100
    年1月間，胡ＯＯ尚屬14歲以上未滿18歲之少年。劉冠宏與
    少年胡ＯＯ竟先後共同為下列犯行：
    (一)100年1月12日凌晨4時25分許，劉冠宏與少年胡ＯＯ，共
      同意圖為自己不法之所有，基於攜帶兇器強盜及故意傷害
      之犯意聯絡，由胡ＯＯ攜帶客觀上可供兇器使用之扳手1
      支（非屬其二人所有），一同在位於新北市○○區○○路
      50號之全家便利商店內，先由劉冠宏操作Famiport機台列
      印星城遊戲點數卡繳費單3紙（須至收銀櫃檯付款新臺幣
      ＜下同＞2萬7千元，始能取得內含相當價值之儲值點數及
      儲值密碼之收據），劉冠宏並向店員陳建邦佯稱欲購買不
      冰之飲料，將陳建邦騙至倉庫門口後，由胡ＯＯ手持上開
      扳手自陳建邦身後敲擊陳建邦後腦部位，致陳建邦倒地，
      以此強暴之方法至使陳建邦不能抗拒，且致陳建邦受有頭
      皮挫裂傷1.5公分之傷害，劉冠宏隨即喝令陳建邦進倉庫
      蹲下，胡ＯＯ則持上述繳費單至收銀櫃檯取掃瞄器掃瞄繳
      費單上之條碼及操作收銀機，欲使該3紙繳費單入帳，以
      便取得內含價值2萬7千元儲值點數及儲值密碼之單據，惟
      因其不諳收銀機操作而觸動警報，以致電腦未入帳，且未
      取得有儲值點數及密碼之單據而不遂，劉冠宏與胡ＯＯ旋
      即將該星城遊戲點數卡繳費單3紙棄置於現場，二人奪門
      而出，共乘車號ADZ-291號重型機車1部逃逸。陳建邦隨後
      報警處理，經警調取該便利商店內及附近之監視錄影畫面
      ，並根據陳建邦提供之劉冠宏、胡ＯＯ共乘機車之部分車
      號，查得其二人作案當時係共乘車號ADZ-291號重型機車
      逃逸，尋得該機車之有權使用者余焜堂，查知胡ＯＯ涉嫌
      該案。
    (二)劉冠宏與胡ＯＯ另共同意圖為自己不法之所有，基於竊盜
      之犯意聯絡，於100年1月18日夜間某時點，經由外部樓梯
      至基隆市○○區○○路36巷15之9號王美華住宅之二樓，
      由胡ＯＯ持客觀上可供兇器使用之螺絲起子1支（非屬其
      二人所有），插入該住宅二樓前門上之屬該門一部分之門
      鎖，欲開啟該門扇，惟因轉不動，反致該門鎖損壞，其二
      人遂以疊羅漢攀爬方式，由胡ＯＯ踰越屬安全設備之該住
      宅三樓陽台窗戶，侵入王美華住宅，並由胡ＯＯ至二樓開
      啟二樓陽台左側屬安全設備之氣密窗，讓劉冠宏攀爬踰越
      該氣密窗，亦進入住宅內，二人爰著手竊取王美華所有之
      ASUS電腦主機、電腦螢幕、鍵盤、喇叭、印表機各1台、
      各國錢幣1袋、外國紙幣1張、本國舊錢幣1袋、本國面額
      10元舊紙鈔1張、金馬撲克牌1副、眼鏡（含眼鏡盒）1組
      、拖鞋1雙、玉佩1只、鑰匙1組、拆信刀1支、象牙香菸濾
      嘴1支、旅行袋2只、字畫1副、衣物、皮件、鋼筆、影音
      光碟機1台、電視盒得手（其中面額10元舊紙鈔1張、金馬
      撲克牌1副，為起訴書漏載，茲補正）。
二、嗣於100年1月20日凌晨5時許，為新北市政府警察局新店分
    局警員因調查事實欄一(一)所示之強盜案件，在新北市板橋區
    ○○○街56巷內，見劉冠宏與胡ＯＯ各持一旅行袋，形跡可
    疑，且因其二人外型極似事實欄一所示強盜案件之嫌犯，上
    前盤查，胡ＯＯ乘隙將所持手提袋丟下逃離現場，警員徵得
    劉冠宏之同意，搜索劉冠宏所持之旅行袋及胡ＯＯ遺留於現
    場之旅行袋，發現內有疑似盜贓之ASUS電腦主機1台、各國
    錢幣1袋、外國紙幣1張、本國舊錢幣1袋、本國面額10元舊
    紙鈔1張、金馬撲克牌1副、眼鏡1副、拖鞋1雙、玉佩1只、
    鑰匙1組、拆信刀1支、象牙香菸濾嘴1支之物，且因劉冠宏
    自稱係「劉冠男」，與警方利用行動載具查詢之「劉冠男」
    影像不符，請劉冠宏同回派出所查證其真實身分，嗣因警方
    調查扣案之ASUS電腦主機之內容，發現為王美華所有，於與
    王美華聯繫後，查悉上揭物品含旅行袋2只皆係王美華遭竊
    之物，並因警方得知與劉冠宏同行而逃跑之人為胡ＯＯ，又
    有上揭便利商店內之監視錄影畫面為憑，而合理懷疑劉冠宏
    亦涉及上開強盜案件，以該案件詢問劉冠宏，劉冠宏亦坦承
    該案係其與胡ＯＯ所為，乃由劉冠宏於20日當日12時45分許
    ，帶同警員至新北市○○區○○路68號前查獲胡ＯＯ，復經
    胡ＯＯ帶同警員至新北市三重區○○○街129號前，在車號A
    DZ-291號重機車置物箱內扣得上開板手1支，再經胡ＯＯ帶
    同警員至新北市○○區○○街3巷31號4樓其二人租屋處，起
    出劉冠宏、胡ＯＯ為前揭強盜犯行時所著之衣物。
三、案經新北市政府警察局新店分局移送及被害人陳建邦訴由臺
    灣臺北地方法院檢察署檢察官偵查起訴。
    理  由
壹、相關證據證據能力之說明：
一、對於本件判決所引用之被告以外之人於審判外之陳述，檢察
    官、上訴人即被告劉冠宏及其辯護人於原審及本院準備程序
    均未爭執其證據能力（見原審卷第87頁正面，本院卷第39頁
    背面），且經本院於審判程序分別提示並告以要旨，踐行調
    查證據程序，被告及其辯護人於本院言詞辯論終結前亦未聲
    明異議（見本院卷第51頁背面至53頁），本院審酌該等證據
    ，無信用性過低或違法取得之疑慮，且為證明相關事實所必
    要，認為適當，依刑事訴訟法第159條之5第2項、第1項規定
    ，該等證據皆有證據能力。
二、卷附之監視錄影畫面翻拍照片暨顯示查獲時之情況及扣案物
    品之照片、圖片，皆係以機械之方式所留存之影像，非屬供
    述證據，無傳聞證據法則之適用，因該等照片、圖片與被告
    本案犯行具有關聯性，亦有證據能力。
貳、認定犯罪事實所憑之證據及理由：
一、前揭犯罪事實，業據被告坦承不諱，並經共犯胡ＯＯ供述在
    卷（見100年度少連偵字第14號卷＜下簡稱：偵查卷＞第17
    至22頁，臺灣板橋地方法院100年度少調字第372號影卷＜下
    簡稱：少調372號影卷＞第45頁背面至48頁），核與證人即
    被害人陳建邦、王美華分別於警詢、檢察官偵訊及於少年法
    庭作證時證述之被害情節相符（見偵查卷第23至25、29至30
    、31至34、103至104、106至107頁，少調372號影卷第38、3
    9頁背面至40頁正面），而被告與少年胡ＯＯ於事實欄一(一)
    所示時地逃離現場時所共乘之車號ADZ-291號重型機車，係
    少年胡ＯＯ向不知情之余焜堂所借用之事實，亦經證人余焜
    堂於被告及胡ＯＯ尚未為警查獲前之警詢中即證述在卷（見
    偵查卷第36頁），且有搜索扣押筆錄、扣押物品目錄表、被
    害人王美華具領尋得之部分失竊物品所出具之贓物認領保管
    單（見偵查卷第46至49、50至53、56至59、63頁）、陳建邦
    提出證明其受有上揭傷害之天主教耕莘醫院診斷證明書（見
    偵查卷第62頁）、上開便利商店內外監視錄影翻拍照片7幀
    （見偵查卷第68至71頁）、查獲時情況及查獲物品（含扣案
    之扳手1支、被告與胡ＯＯ於為事實欄一(一)所示犯行時所著
    之衣物）之照片、圖片22幀（偵查卷第72至80頁），在卷可
    資佐證。按共同正犯，係共同實行犯罪行為之人，在共同意
    思範圍內，各自分擔犯罪行為之一部，相互利用他人之行為
    ，以達其犯罪之目的，其成立不以全體均參與實行犯罪構成
    要件之行為為要件，其行為分擔，亦不以每一階段皆有參與
    為必要，倘具有相互利用其行為之合同意思所為，仍應負共
    同正犯之責（最高法院99年度臺上字第1323號判決意旨參照
    ）。且共同正犯間之犯意聯絡，不以明示為必要，即相互間
    有默示之合致，亦無不可（最高法院97年度臺上字第1783號
    判決意旨參照）。經查：本案被告與少年胡ＯＯ所為事實欄
    一(一)所示強盜未遂之犯行，既係由胡ＯＯ自陳建邦身後，直
    接持鐵製之扳手敲擊陳建邦後腦部位，致陳建邦倒地，並造
    成陳建邦受有上揭傷害，則其此一攻擊陳建邦成傷之行為，
    顯係具有傷害之犯意，至為灼然。而被告於胡ＯＯ為攻擊行
    為前，先有以要不冰飲料為藉口，將陳建邦騙至倉庫門口之
    動作，於胡ＯＯ以扳手攻擊陳建邦受傷倒地後，被告復有隨
    即喝令陳建邦進倉庫蹲下之舉，由胡ＯＯ至收銀櫃檯為前述
    操作動作等情，亦為證人陳建邦證述在卷，且為被告、少年
    胡ＯＯ所自承，是以被告、胡ＯＯ此等互相配合之動作觀之
    ，胡ＯＯ之持扳手攻擊陳建邦成傷倒地，顯係在被告與胡Ｏ
    Ｏ原包括之認識及犯意聯絡之範圍內，其二人彼此間皆有利
    用對方行為，以達其等此行目的（至使陳建邦不能抗拒而強
    盜財物）之共同犯罪意思，此從陳建邦被毆打受傷倒地，在
    場目擊之被告不僅未出言阻止胡ＯＯ，反而喝令受傷之陳建
    邦進倉庫蹲下之事實自明。況少年胡ＯＯ於少年法庭法官訊
    問時以少年身分所供稱：劉冠宏說他去按星城遊戲點數卡，
    再叫店員去拿不冰的飲料，然後我再拿扳手打店員，我與劉
    冠宏商議作案時，就知道機車置物箱內有扳手，我們看到警
    察在這家店巡邏完離開，我們先進去店裡，劉冠宏說這家店
    可以，我才去商店外面機車上拿扳手，後來我們一起被抓到
    新店的分局，劉冠宏跟我說如果是計畫好的，他的罪會很重
    ，劉冠宏所言（即劉冠宏於警詢及少年法庭作證時曾稱：胡
    ＯＯ拿扳手敲店員頭，非原本之提議云云）不實等語（見少
    調372號影卷第46至47頁正面），亦與上揭其二人互相配合
    之情節相符。被告與少年胡ＯＯ間，就前揭以騙使陳建邦走
    至倉庫門口，再持扳手攻擊傷害陳建邦為手段之強盜財物未
    遂犯行，顯有犯意聯絡及行為分擔。被告辯護人所提出之上
    訴理由狀曾稱：少年胡ＯＯ之以扳手敲擊陳建邦後腦部位，
    非被告所得預見云云，尚非可採。
二、本件事證明確，被告所為加重強盜未遂、傷害及加重竊盜犯
    行，均洵堪認定。
參、論罪：
一、按行為後法律有變更者，適用行為時之法律。但行為後之法
    律有利於行為人者，適用最有利於行為人之法律，刑法第2
    條第1項定有明文。查：被告為前揭竊盜犯行後，刑法第321
    條第1項條文，業於100年1月26日修正公布，並於同年月28
    日起施行，修正前刑法第321條第1項規定：「犯竊盜罪而有
    左列情形之一者，處6月以上、5年以下有期徒刑：一、於夜
    間侵入住宅或有人居住之建築物、船艦或隱匿其內而犯之者
    。二、毀越門扇、牆垣或其他安全設備而犯之者。三、攜帶
    兇器而犯之者。……。」經修正為「犯竊盜罪而有下列情形
    之一者，處6月以上、5年以下有期徒刑，得併科新臺幣10萬
    元以下罰金：一、侵入住宅或有人居住之建築物、船艦或隱
    匿其內而犯之者。二、毀越門扇、牆垣或其他安全設備而犯
    之者。三、攜帶兇器而犯之者。……。」經比較修正前、後
    之規定，以修正前之規定有利於被告，依刑法第2條第1項前
    段之規定，就被告所為之竊盜罪，應適用修正前刑法第321
    條之規定。至於被告所犯之刑法第330條第2項、第1項之加
    重強盜未遂罪，因該條文並未修正，而該條第1項僅係借用
    刑法第321條第1項所列之加重條件，不及於刑度，又由於被
    告所為事實欄一(一)所示之加重強盜未遂犯行，其加重條件係
    刑法第321條第1項第3款之「攜帶兇器」，此條件並未修正
    ，是就被告所犯加重強盜未遂罪部分，不生新舊法比較之問
    題，於此敘明。
二、按刑法第321條第1項第3款所謂「兇器」，其種類並無限制
    ，凡客觀上足對人之生命、身體、安全構成威脅，具有危險
    性之兇器均屬之，且祇須行竊時攜帶此種具有危險性之兇器
    為已足，並不以攜帶之初有行兇之意圖為必要。查：被告與
    共犯即少年胡ＯＯ分別攜以為事實欄一(一)所示強盜犯行之扳
    手、事實欄一(二)所示之竊盜犯行之螺絲起子，其中扣案扳手
    係鐵製物品，質地堅硬，有照片在卷可證（見偵查卷第79頁
    ），並經本院當庭提示無誤，至於螺絲起子部分，雖未扣案
    ，亦無照片，惟該支螺絲起子既為少年胡ＯＯ用以轉動門鎖
    ，顯亦屬鐵製品，是該等扳手、螺絲起子於客觀上皆足以對
    人之生命、身體、安全構成威脅，自均屬上揭條文所稱之「
    兇器」。又按犯強盜罪，於實施強暴行為之過程中，如別無
    傷害之故意，僅因拉扯致被害人受有傷害，乃施強暴之當然
    結果，固不另論傷害罪；然因強盜罪非以傷害人之身體為當
    然之手段，若具有傷害犯意且發生傷害之結果，自應另負傷
    害罪責（最高法院96年度臺上字第5017號判決意旨參照）。
    查：被告與少年胡ＯＯ所為事實欄一(一)所示持上開扳手攻擊
    陳建邦後腦部位，至使陳建邦不能抗拒，而取物（即有儲值
    點數及密碼之單據）未遂之犯行，因其等攻擊陳建邦之行為
    ，顯係具有傷害之犯意，業見前述，而被害人陳建邦於檢察
    官偵訊時亦明白提出告訴（見偵查卷第104頁），是核被告
    此部分所為，係犯刑法第330條第2項、第1項之攜帶兇器強
    盜未遂罪、刑法第277條第1項之傷害罪。至於被告與少年胡
    ＯＯ於操作上述Famiport機台取得之星城遊戲點數卡繳費單
    3紙，非屬被告二人強盜犯行之目的物，且任何人至該類便
    利商店皆可隨意無償取得此類繳費單，自不能以被告二人取
    得此類繳費單，而認被告強盜犯行係屬既遂。又被告與少年
    胡ＯＯ持螺絲起子，先破壞屬上開王美華住宅二樓前門（即
    門扇）一部分之門鎖，再先後攀爬越過三樓陽台窗戶及二樓
    陽台之氣密窗，於夜間侵入該住宅行竊，核被告此部分所為
    ，係犯修正前刑法第321條第1項第1款、第2款、第3款之攜
    帶兇器毀越門扇、安全設備於夜間侵入住宅竊盜罪。被告與
    少年胡ＯＯ間，就上揭犯行，均有犯意聯絡及行為分擔，皆
    為共同正犯。
三、復按刑法上一行為而觸犯數罪名之想像競合犯存在之目的，
    在於避免對於同一不法要素予以過度評價，其所謂「同一行
    為」係指所實行者為完全或局部同一之行為而言。因此刑法
    修正刪除牽連犯之規定後，於修正前原認屬於方法目的或原
    因結果之不同犯罪，其間果有實行之行為完全或局部同一之
    情形，應得依想像競合犯論擬（最高法院97年度臺上字第34
    94號判決意旨參照）。查：被告與胡ＯＯ既係以上揭故意持
    扳手攻擊陳建邦成傷之行為，作為其二人以強暴至使陳建邦
    不能抗拒而取物之強盜手段，是被告與少年胡ＯＯ所為前揭
    加重強盜未遂罪與傷害罪，行為局部同一，應按刑法第55條
    之想像競合犯規定，從一重之加重強盜未遂罪處斷。原公訴
    意旨之起訴事實，雖未論及陳建邦受傷之事實，惟既然被告
    所犯之傷害罪與原起訴並成罪之加重強盜未遂罪，有想像競
    合犯之裁判上一罪關係，並為原審蒞庭檢察官當庭要求併予
    審理被告傷害罪部分（見原審卷第86頁背面、119頁背面）
    ，應為起訴效力所及，本院自應一併審判。另檢察官原起訴
    意旨雖漏未斟酌被告所為加重竊盜罪，有符合攜帶兇器及毀
    越門扇、安全設備等加重條件之情形，惟因該等加重情況與
    原起訴之夜間侵入住宅竊盜罪，有實質上一罪關係，為起訴
    效力所及，本院自亦應併予審判。被告所犯上揭加重強盜未
    遂罪及加重竊盜罪，行為明顯可分，自應分論併罰。
四、查：被告為79年3月3日出生，有其年籍資料在卷可查，於為
    前揭犯行時，已為滿20歲之成年人，而少年胡ＯＯ係82年2
    月某日出生，亦有胡ＯＯ之年籍資料在卷可考，是少年胡Ｏ
    邦為上揭犯行時，尚屬14歲以上未滿18歲之少年。被告為成
    年人，與未滿18歲之少年胡ＯＯ共同犯前揭二罪，均依兒童
    及少年福利法第70條第1項前段規定，加重其上揭二罪之法
    定刑。又被告所犯前揭加重強盜犯行，係屬未遂，爰依刑法
    第25條第2項規定，減輕其刑，並就其此部分犯罪，先加後
    減之。
五、再按刑法第59條之酌量減輕其刑，必於犯罪之情狀，在客觀
    上足以引起一般同情，認為即予宣告法定低度刑期，猶嫌過
    重者，始有其適用。至於被告無前科，素行端正，子女眾多
    等情狀，僅可為法定刑內從輕科刑之標準，不得據為酌量減
    輕之理由（最高法院51年臺上字第899號判例意旨參照）。
    查：本件被告素行不佳，有本院被告前案紀錄表1份在卷可
    考（因涉及被告於少年時期＜現尚未至塗銷期限＞之少年保
    護事件，爰不於本判決內揭露），其與少年胡ＯＯ所為之本
    案加重強盜未遂犯行及加重竊盜罪，或係以扳手攻擊超商店
    員之強暴方式為之，或係以夜間侵入住宅之方式為之，手段
    均屬惡劣，尤其其等加重強盜犯行，破壞社會秩序與治安情
    節重大，尚不能以其所圖金額或價值不高，而認其犯罪情狀
    有可憫恕或值得一般人同情之處。又被告於本案行為雖甫滿
    20歲未久，但其本案犯罪，顯皆非偶發之犯罪，此從其犯罪
    手法即可得知，況被告本案之強盜犯行，因有監視錄影畫面
    及相關證人證述，在其與少年胡ＯＯ為警查獲前，事實上已
    為警方掌握相當之線索，縱被告不坦承犯行，亦難以脫罪。
    是被告年輕或所欲取得之財產價值非高，以及犯後坦承之態
    度，固皆可作為量刑時之參考，但綜觀被告本案犯罪之情狀
    ，特別是在其所為之強盜罪有上述減輕事由存在之情況下，
    實難認其在客觀上有可憫恕及足以引起一般同情之情形，本
    院認本案無刑法第59條、第60條規定適用之餘地。
肆、撤銷改判之理由及量刑：
一、原審認被告罪證明確，對被告所犯加重強盜未遂罪及加重竊
    盜罪，予以論罪科刑，固非無見。惟查：(一)原審判決既對被
    告所為事實欄一(一)所示之犯行，論以攜帶兇器強盜未遂罪，
    則對於屬構成要件犯罪事實一部之攜帶「兇器」事實，應於
    事實欄內為明確之記載，如此事實始與理由相適合，惟原審
    判決事實欄卻漏未認定被告及少年胡ＯＯ所攜之扳手係「兇
    器」，已有可議。(二)被告及少年胡ＯＯ持鐵製之扳手敲擊陳
    建邦後腦部位，致陳建邦受傷之行為，顯具有傷害之犯意，
    應構成刑法第277條第1項之傷害罪，並與被告所犯之攜帶兇
    器強盜未遂罪，有想像競合犯之裁判上一罪關係，應從一重
    之攜帶兇器強盜未遂罪處斷，已見前述，原審以被告與共犯
    所為之以扳手敲擊陳建邦後腦部位之行為係強盜罪之強暴手
    段，並非另起傷害犯意為由，認無庸另論被告傷害罪，亦有
    未當。(三)被告與少年胡ＯＯ所為事實欄一(二)所示竊行，其等
    竊得之財物尚有為被害人王美華具領領回之本國面額10元舊
    紙鈔1張、金馬撲克牌1副等物，原審判決事實欄予以漏載，
    亦有疏漏。被告提起上訴，以其年紀尚輕，犯後坦承等情，
    請求適用刑法第59條酌減其刑為由，提起上訴，並於上訴理
    由狀否認其對共犯胡ＯＯ持扳手攻擊陳建邦成傷一事有預見
    云云，均核無理由。惟因原審判決既有前揭可議之處，仍應
    由本院將原審判決予以全部撤銷改判。
二、爰審酌被告智識程度為高中肄業，而其事後坦承之態度固可
    稱良好，惟考量其年輕力壯，卻不知以合法方式賺取報酬，
    以支應其為線上遊戲享樂所需之花費，竟夥同少年以強暴傷
    人之手法，著手強盜非自己應得之物，欲不勞而獲，惡性非
    輕，其於超商為強盜行為之危害重大，而其夥同少年竊取被
    害人王美華住宅之財物非少，且係於深夜為之，亦有相當嚴
    重之危險性，暨其於前開強盜犯行未得手後，應已預見警察
    機關正在偵辦該案件，卻不知警惕，又再犯竊盜罪，以及其
    素行非佳，有本院被告前案紀錄表1份在卷可參等一切情狀
    ，爰各量處被告如主文第二項所示之刑，並定其應執行刑。
    至於扣案之被告與少年胡ＯＯ用以犯事實欄一(一)所示犯罪之
    扳手1支，係共犯少年胡ＯＯ取自其向余焜堂所借用之重型
    機車置物箱內，非屬被告及共犯胡ＯＯ所有，業據少年胡Ｏ
    Ｏ及被告分別於警詢、少年法庭及原審供述明確（見偵查卷
    第17頁，少調372號影卷第46頁，原審卷第120頁正面）；另
    被告與少年胡ＯＯ用以犯事實欄一(二)所示犯罪之螺絲起子1
    支，係少年胡ＯＯ於被害人王美華住處周圍拾得者，為被告
    於原審供述在卷（見原審卷第120頁正面）。因該等作案工
    具均非屬被告與共犯所有物，自不得宣告沒收，於此敘明。
據上論斷，依刑事訴訟法第369條第1項前段、第364條、第299條
第1項前段，兒童及少年福利法第70條第1項前段，刑法第2條第1
項前段、第11條前段、第28條、第330條第1項、第2項、第277條
第1項、第55條、第25條第2項、第51條第5款，100年1月28日修
正施行前刑法第321條第1項第1款、第2款、第3款，刑法施行法
第1條之1第1項、第2項前段，判決如主文。
本案經檢察官陳昱旗到庭執行職務。
中    華    民    國   100    年    11    月    25    日
                  刑事第七庭    審判長法  官  溫耀源
                                      法  官  朱瑞娟
                                      法  官  王復生
以上正本證明與原本無異。
加重強盜未遂罪部分，如不服本判決，應於收受送達後10日內向
本院提出上訴書狀，其未敘述上訴之理由者並得於提起上訴後10
日內向本院補提理由書（均須按他造當事人之人數附繕本）「切
勿逕送上級法院」。
加重竊盜罪部分，不得上訴。
                                      書記官  陳靜雅
中    華    民    國   100    年    11    月    28    日
附錄：本案論罪科刑法條全文。
修正前刑法第321條:
（加重竊盜罪）
犯竊盜罪而有左列情形之一者，處 6 月以上、 5 年以下有期徒
刑：
一  於夜間侵入住宅或有人居住之建築物、船艦或隱匿其內而犯
    之者。
二  毀越門扇、牆垣或其他安全設備而犯之者。
三  攜帶兇器而犯之者。
四  結夥三人以上而犯之者。
五  乘火災、水災或其他災害之際而犯之者。
六  在車站或埠頭而犯之者。
前項之未遂犯罰之。
刑法第330條：
（加重強盜罪）
犯強盜罪而有第 321 條第 1 項各款情形之一者，處 7 年以上
有期徒刑。
前項之未遂犯罰之。